臺灣高雄地方法院刑事判決　　　　　　　96年度訴字第4945號
公　訴　人　臺灣高雄地方法院檢察署檢察官
被　　　告　甲○○
上列被告因毒品危害防制條例案件，經檢察官提起公訴（96年度
毒偵字第9270號、第9565號），被告於準備程序為有罪之陳述，
本院合議庭裁定由受命法官行簡式審判程序，本院判決如下：
    主    文
甲○○犯施用第一級毒品罪共貳罪，均累犯、各處有期徒刑壹年
；扣案如附表編號一、二所示之毒品、物品，均沒收銷燬之。又
犯施用第二級毒品罪共貳罪，均累犯，各處有期徒刑伍月又拾伍
日；扣案如附表編號三所示之毒品，沒收銷燬之。應執行有期徒
刑貳年柒月；扣案如附表編號一、二、三所示之毒品、物品，均
沒收銷燬之。
    事    實
一、甲○○前於民國91年間因施用毒品案件，經本院以91年度毒
    聲字第6808號裁定送觀察勒戒，認無繼續施用傾向，於91年
    12月31日執行完畢出所，並經臺灣高雄地方法院檢察署檢察
    官以91年度毒偵緝字第676 號為不起訴處分確定。再因竊盜
    案件，經本院以93年度簡字第384 號判決，判處有期徒刑6
    月確定，於93年6 月17日入監執行，並於93年12月16日縮刑
    期滿執行完畢，翌（17）日出監（構成累犯）。又因多次施
    用第一、二級毒品案件，先後經本院以93年度訴字第2079號
    、94年度訴字第1757號判決，各判處有期徒刑9 月、4 月，
    定應執行刑1 年，以及有期徒刑1 年、8 月，定應執行刑1
    年6 月均確定，於94年4 月14日入監接續執行，並於95年11
    月16日因縮刑假釋釋放。詎其假釋期間仍不知悔改並戒除毒
    癮，明知海洛因、甲基安非他命各為政府公告列管之第一、
    二級毒品，竟各基於施用第一級毒品海洛因、第二級毒品甲
    基安非他命之犯意，(1)先於96年5 月24日下午6 、7 時許，
    在高雄市○○區○○路256 號3 樓之1 租屋處，各以錫箔紙
    燒烤、以摻入香菸點燃吸食之方式，先後施用甲基安非他命
    、海洛因各1 次，因其為列管毒品人口，經警通知其至高雄
    市政府警察局前鎮分局（位於高雄市前鎮區○○○路286 號
    ）採尿送驗；(2)復於96年9 月6 日下午約6 、7 時許，因另
    行起意施用第一級毒品犯行經警查獲後（另案經本院判決，
    詳下述），仍再另行起意，於96年10月10日下午3 時許，在
    上開租屋處，分別施用海洛因及甲基安非他命各1 次，嗣於
    翌（11）日凌晨0 時許，在高雄市○○路256 號守衛室走道
    邊，正要點燃香菸施用，為警發覺可疑，上前盤查，甲○○
    乃自身上取出其所有供施用之海洛因1 包（驗前淨重0.409
    公克，驗後淨重0.400 公克）、及殘留海洛因成分之已斷裂
    香菸1 支，以及甲基安非他命1 包（驗前淨重0.196 公克，
    驗後淨重0.194 公克），交由員警查扣，並採尿送驗。上開
    2 次所採尿液送經檢驗結果，均呈毒品海洛因代謝後之嗎啡
    、甲基安非他命之陽性反應，因而查悉上情。
二、案經高雄市政府警察局前鎮分局、高雄市政府警察局移送臺
    灣高雄地方法院檢察署檢察官偵查起訴。
    理    由
一、本件被告所犯係死刑、無期徒刑、最輕本刑為3 年以上有期
    徒刑以外之罪，其於準備程序中就被訴事實為有罪之陳述，
    經法官告知簡式審判程序之旨，並聽取公訴人及被告之意見
    後，本院合議庭認無不得或不宜改依簡式審判程序進行之情
    事，依刑事訴訟法第273 條之1 第1 項、第284 條之1 規定
    ，裁定本件進行簡式審判程序，合先敘明。
二、上揭事實一(1)、(2)，業據被告於檢察官偵訊及本院審理中坦
    承不諱，並有高雄市政府警察局前鎮分局列管毒品人口尿液
    採集檢體送驗紀錄表（事實一(1)）、高雄市政府警察局搜索
    扣押筆錄、扣押物品收據及目錄表、自願性同意搜索筆錄、
    毒品案件嫌疑人尿液送驗採證代碼對照表各1 份、查獲照片
    16 紙 （事實一(2)）在卷足參，並有供其施用之海洛因1 包
    及已斷裂香菸1 支、甲基安非他命1 包扣案足堪佐證。再被
    告2 次採尿送驗，經以GC／MS（氣相層析質譜儀分析法）方
    式檢驗確認後，均呈毒品海洛因代謝後之嗎啡、甲基安非他
    命之陽性反應，有正修大學超微量研究科技中心96年6 月13
    日、高雄市立凱旋醫院96年10月22日出具之濫用藥物尿液檢
    驗報告各1 紙附卷可佐。又被告經查獲持有扣案之白色粉末
    1 包（驗前淨重0.409 公克，驗後淨重0.400 公克）、已斷
    裂香菸1 支，以及晶體1 包（驗前淨重0.196 公克，驗後淨
    重0.194 公克），經送檢驗結果，確均呈第一級毒品海洛因
    、第二級毒品甲基安非他命之陽性反應，有高雄市立凱旋醫
    院96年10月22日、高雄醫學大學96年12月4 日檢驗報告各1
    紙、2 紙附卷可稽，足見，被告上開自白，核與卷內積極事
    證相符，洵堪採為認定事實之證據。是被告確有在上揭時地
    施用毒品海洛因、甲基安非他命之行為甚明。
三、按犯毒品危害防制條例第10條施用第一、二級毒品之罪者，
    檢察官應先將被告送勒戒處所觀察、勒戒，經觀察、勒戒後
    ，認無繼續施用毒品之傾向者，應即釋放，並為不起訴之處
    分，認有繼續施用毒品之傾向者，應聲請法院裁定令入戒治
    處所強制戒治。又觀察、勒戒或強制戒治執行完畢釋放後，
    5 年內再犯第10條之施用毒品罪者，檢察官應依法追訴，毒
    品危害防制條例第20條、第23條規定甚明。本件被告前因施
    用毒品案件，經本院以91年度毒聲字第6808號裁定送觀察、
    勒戒，認無繼續施用傾向，於91年12月31日執行完畢出所，
    並經檢察官以91年度毒偵緝字第676 號為不起訴處分確定，
    有台灣高等法院被告前案紀錄表在卷可稽，其於觀察、勒戒
    執行完畢後，5 年以內再犯本件施用毒品案件，應依上開規
    定論罪科刑。
四、次按海洛因、甲基安非他命，分別為毒品危害防制條例第2
    條第2 項第1 、2 款，依其成癮性、濫用性及對社會危害性
    所分級管制之第一級毒品、第二級毒品。核被告甲○○所為
    ，均係犯毒品危害防制條例第10條第1 項、第2 項之施用第
    一級毒品罪、施用第二級毒品罪。被告先持有第一、二級毒
    品海洛因、甲基安非他命進而施用，其持有之低度行為應為
    施用之高度行為所吸收，均不另論罪。再被告持有第一級毒
    品海洛因後進而施用，其持有之低度行為，應為施用之高度
    行為所吸收，不另論罪。再原刑法第56條有關連續犯之規定
    業經修正（廢止），於95年7 月1 日正式施行，依其修正理
    由之說明，係將本應各自獨立評價之數罪，回歸本來就應賦
    予複數法律效果之原貌。因此，就刑法修正施行後多次施用
    毒品之犯行，採一罪一罰，始符合立法本旨。是刑法修正施
    行後之多次施用犯行，除符合接續犯之要件外，各次均為各
    自獨立之行為，各具獨立性，其前後數次施用毒品行為間，
    自無密切不可分之關係，則應一罪一罰，即按數罪併罰之，
    並定其應執行之刑（參最高法院96年度第9 次刑事庭會議決
    議）。被告本件事實一(1)、(2)之施用第一級毒品犯行，與其
    於96年9 月6 日下午約6 、7 時許，經警查獲施用海洛因之
    犯行（經檢察官以96年度毒偵字第8281號起訴，經本院另案
    以96年度訴字第4212號判決，各判處有期徒刑11月、5 月，
    定應執行刑1 年2 月確定，尚未執行）間，均係各別起意施
    用第一級毒品海洛因，其間並無集合犯或接續犯之實質上一
    罪關係，且經被告於本院審理時坦承在案（參本院卷第49頁
    ），自應各別論處。又被告所犯施用第一級毒品、第二級毒
    品各二罪共4 件，犯意各異，時地有別，手段不同，應按數
    罪分論併罰之。爰審酌被告前因施用毒品案件，經送觀察、
    勒戒、不起訴處分確定後，仍不愛惜機會戒除毒癮，再施用
    毒品，顯見其戒毒意志不堅，不知悔改，惟念及被告犯後坦
    承犯行，而施用毒品係戕害自身身體健康，並未危及他人，
    犯後態度尚可等一切情狀，分別量處如主文所示之刑，並依
    法定其應執行刑，以資懲儆。另被告本案犯罪時間為96 年5
    月23日、10月10日，均在96年4 月24日以後，不符合中華民
    國九十六年罪犯減刑條例所定之減刑條件，併此敘明。
五、至扣案如附表編號一、三所示之第一級毒品海洛因1 包（驗
    前淨重0.409 公克，驗後淨重0.400 公克）、第二級毒品甲
    基安非他命1 包（驗前淨重0.196 公克，驗後淨重0.194 公
    克），以及殘留海洛因、甲基安非他命細末無法析離之空包
    裝袋各1 只、編號二所示之摻入海洛因已斷裂香菸1 支，均
    應視同上開毒品之一部分，依毒品危害防制條例第18條第1
    項前段規定，不問是否為犯人即被告所有，併應諭知均沒收
    銷燬之。至因檢驗所耗費之上開毒品，既已滅失，爰不另為
    沒收銷燬之宣告，附此敘明。
據上論斷，應依刑事訴訟法第273 條之1 第1 項、第284 條之1
、第299 條第1 項前段，毒品危害防制條例第10條第1 項、第2
項、第18條第1 項前段，刑法第11條、第51條第5 款，判決如主
文。
本案經檢察官乙○○到庭執行職務。
中　　華　　民　　國　　96　　年　　12　　月　　28　　日
                  刑事第三庭    法　官  李昆南
以上正本證明與原本無異。
如不服本判決應於收受本判決後10日內向本院提出上訴書狀，並
應敘述具體理由，如未敘述上訴理由者，應於上訴期間屆滿後20
日內補提理由書狀於本院（均須按他造當事人之人數附繕本）「
切勿逕送上級法院」。
中　　華　　民　　國　　96　　年　　12　　月　　28　　日
                                書記官  黃美玲
附表：（扣案應予沒收銷燬之物品）
編號一：第一級毒品海洛因1 包（驗後淨重0.400 公克，及殘留
        毒品細末無法析離之空包裝袋1 只）
編號二：摻入第一級毒品海洛因之已斷裂香菸1 支
編號三：第二級毒品甲基安非他命1 包（驗後淨重0.194 公克，
        及殘留毒品細末無法析離之空包裝袋1 只）
附錄本判決論罪之法條：
毒品危害防制條例第10條第1項
施用第一級毒品者，處6 月以上 5 年以下有期徒刑。
施用第二級毒品者，處3 年以下有期徒刑。
